---
title: "PSALevel - Regressão linear"
author: "Wesley Nunes Marques Torres"
date: "April 01, 2016"
output: html_document
---

```{r, echo=FALSE}
library(dplyr)
require(reshape2)
require(ggplot2)
library(corrplot)
require(caret)

dados <- read.table("~/workspaceR/linearRegression/data/prostate.data")
```

## Objetivo da análise

Prever o nível do PSA em pacientes através de uma regressão linear.

## Um pouco sobre os dados

Temos para análise um dataset com 97 observações com 8 variáveis preditoras, 1 variável para especificar se é treino ou não e 1 variável resposta. Abaixo podemos verificar um pouco sobre a descrição de cada variável e seu tipo:

```{r}
dim(dados)
str(dados)
```

Ao sumarizar os dados, podemos verificar que há uma boa consistência nos dados e que não se tem alguma discrepância, mas com um boxsplot podemos identificar outliers, mas que neste caso, não irá nos interessar;

```{r}
summary(dados)
boxplot(dados, main="Boxsplot", xlab="Variables", ylab="Count")
```

## Scatter plot dos dados

Podemos verificar o relacionamento entre as variáveis com a variável resposta através de um scatter plot. Abaixo, o que chama atenção é poder avaliar a dispersão entre as variáveis e mais precisamente a da variável resposta(lpsa)

```{r}
plot(dados, main="Scatterplot", pch=1)
```

## Análise de correlação

Como se pode analisar no gráfico abaixo, a correlação com sí próprio é redundante e logicamente, tem um valor alto. A correlação será de suma importância para escola dos preditores da variável resposta. Com o plot abaixo podemos perceber que temos ótimos candidatos para preditores.

```{r}
correlationMatrix <- cor(dados)
corrplot(correlationMatrix, method="number", type="lower", order="hclust")
```

## Separando dados para treino

Como foi dado, existe um campo para nos dizer se uma amostra é do tipo treino ou teste. Abaixo, vamos separar esses dados em diferentes dataframes para realizar o treino do modelo de forma correta.

```{r}
train <- filter(dados,train)
test <- filter(dados,!train)
```